【裁判字號】    99,易,651
【裁判日期】    990607
【裁判案由】    竊盜
【裁判全文】
臺灣臺南地方法院刑事判決               99年度易字第651號
公  訴  人  臺灣臺南地方法院檢察署檢察官
被      告  乙○○
上列被告因竊盜案件，經檢察官提起公訴（98年度偵緝字第637號）
，被告就被訴事實為有罪之陳述，本院經改行簡式審判程序，判
決如下：
    主  文
乙○○共同攜帶兇器、毀越門扇竊盜，累犯，處有期徒刑壹年。
    事  實
一、乙○○曾因強盜案件，經臺灣雲林地方法院以87年度訴字第
    67號判決判處有期徒刑5年確定【下稱甲案】；又因竊盜案
    件，經同法院以87年度易字第203號判決判處有期徒刑2年6
    月確定【下稱乙案】，甲乙案經臺灣雲林地方法院以87年度
    聲字第1082號裁定定應執行刑有期徒刑7年2月；復因盜取財
    物案件，經空軍作戰司令部於88年4月9日判處有期徒刑2年8
    月並經確定【下稱丙案】。上開甲乙丙3案嗣經空軍作戰司
    令部於88年9月28日以88年忠裁字第019號裁定定應執行刑為
    有期徒刑9年，經入監執行，於93年4月2日假釋交付保護管
    束，於96年4月25日假釋期滿未經裁定撤銷假釋，視為執行
    完畢。
二、詎乙○○仍未悔改，而與劉育男（經檢察官另案偵辦）共同
    基於意圖為自己不法所有之犯意聯絡，於民國96年11月27日
    下午1時許，共同乘坐乙○○所有車牌號碼CD-8885號自用小
    客車，在臺南縣學甲鎮光華里頭港子7之3號屋外，由乙○○
    以在該屋外拾得之鐵條撬開該屋大門門鎖後侵入之（無故侵
    入住宅部分未據告訴），共同竊取甲○○所有硬幣合計約新
    臺幣1萬元得手，適甲○○自外返回，乙○○及劉育男遂自
    該屋後門竄出，駕駛上開自用小客車逃逸，甲○○徒步追趕
    不及，乙○○與劉育男則平分上開竊得之金錢，嗣員警依據
    該車之車牌號碼追查，始查悉上情。
三、案經臺南縣警察局學甲分局報告臺灣臺南地方法院檢察署檢
    察官偵查起訴。
    理  由
一、本件係經被告乙○○於本院當庭表示認罪，而以簡式審判程
    序加以審理，有本院99年6月1日準備程序筆錄及審判筆錄附
    卷足憑，則依據刑事訴訟法第二百七十三條之二、第一百五
    十九條第二項之規定，不適用傳聞法則有關限制證據能力之
    相關規定。
二、查上開犯罪事實，業據被告乙○○於檢察官偵查中及本院審
    理時均坦承不諱，核與證人即被害人甲○○於警詢之證述相
    符，並有照片十二幀、車籍查詢資料一份附卷可稽（分見南
    縣化警偵字第0960012199號卷5頁，第11至16頁)。茲互核上
    開物證與被告乙○○之自白相符，被告乙○○之自白確堪以
    採信。是本件事證明確，被告乙○○所犯上開竊盜犯行，洵
    堪認定。
三、按刑法第321條第1項第3款之攜帶兇器竊盜罪，係以行為人
    攜帶兇器竊盜為其加重條件，此所謂兇器，其種類並無限制
    ，凡客觀上足對人之生命、身體、安全構成威脅，具有危險
    性之兇器均屬之，且祇須行竊時攜帶此種具有危險性之兇器
    為已足，並不以攜帶之初有行兇之意圖為必要（最高法院七
    十九年度臺上字第五二五三號判例意旨可資參照）。查本件
    被告乙○○為竊盜犯行時，其所使用之鐵條，客觀上既具有
    危險性，且質地堅硬，足以撬開門鎖，足認可傷害人之身體
    及危害人之生命，顯具危險性，均應認係屬凶器。次按，門
    鎖雖該當於刑法第321條第1項第2款所謂「其他安全設備」
    ，惟係指附加於門上之鎖而言，至於毀壞構成門之一部之鎖
    ，如司畢靈鎖，則應認為毀壞門扇，此為最高法院六十四年
    七月刑事庭會議所主張。查被害人甲○○家中大門之門鎖係
    屬構成門之一部之門鎖，此有相片二幀二證(見警卷第12頁)
    ，揆諸前開說明，自應認為該當於刑法第321條第1項第2款
    之「門扇」，要足認定。
四、核被告乙○○所為，係犯刑法第321條第1項第2款、第3款之
    攜帶兇器、毀越門扇竊盜罪。被告乙○○與共犯劉育男就上
    開犯行，有犯意之聯絡及行為之分擔，均應論以共同正犯。
    被告乙○○有如事實欄一所載之罪刑及執行紀錄，於96 年4
    月25日執行完畢，此有臺灣高等法院被告前案紀錄表在卷可
    按，其於前開有期徒刑執行完畢後，五年內故意再犯
    本件有期徒刑以上之罪，為累犯，應依刑法第47條第1項規
    定加重其刑。爰審酌被告乙○○正值壯年，四肢健全，具有
    完全謀生能力，不思以正當途徑賺取生活所需，竟圖不勞而
    獲，無視他人所有權之觀念，以侵入他人住宅之方式竊盜他
    人金錢花用，造成他人對於住宅安全之恐懼及財產上之損失
    ，，惟其犯後坦承犯行，態度尚稱良好等一切情狀，量處如
    主文所示之刑，以資懲儆。公訴人雖具體求處有期徒刑一年
    二月，惟被告所竊得之金錢僅新臺幣一萬元，且與共犯劉育
    男平分花用，其實際所得尚屬非鉅，且自始即坦承犯行，態
    度尚稱良好，本院認量處如主文所示之刑，已足資懲儆。被
    告乙○○於行竊時所使用之鐵條，係於現場所拾得，業據其
    供述在卷，未據扣案且非屬其所有，亦非屬違禁物，爰不予
    宣告沒收。
據上論斷，依刑事訴訟法第二百七十三條之一第一項、第二百九
十九條第一項前段，刑法第二十八條、第三百二十一條第一項第
二款、第三款、第四十七條第一項，刑法施行法第一條之一，判
決如主文。
本案經檢察官孫昱琦到庭執行職務。
中    華    民    國    99    年     6    月     7    日
                  刑事第十三庭  法  官  徐文瑞
以上正本證明與原本無異。
如不服本判決應於收受本判決後10日內向本院提出上訴書狀，並
應敘述具體理由。其未敘述上訴理由者，應於上訴期間屆滿後20
日內向本院補提理由書狀（均須按他造當事人之人數附繕本）「
切勿逕送上級法院」。
                                書記官  何小玉
中    華    民    國    99    年     6    月     7    日
附錄本案所犯法條全文
中華民國刑法第320條
意圖為自己或第三人不法之所有，而竊取他人之動產者，為竊盜
罪，處5  年以下有期徒刑、拘役或 5 百元以下罰金。
意圖為自己或第三人不法之利益，而竊佔他人之不動產者，依前
項之規定處斷。
前二項之未遂犯罰之。
中華民國刑法第321條
犯竊盜罪而有左列情形之一者，處 6 月以上、 5 年以下有期徒
刑：
一、於夜間侵入住宅或有人居住之建築物、船艦或隱匿其內而犯
    之者。
二、毀越門扇、牆垣或其他安全設備而犯之者。
三、攜帶兇器而犯之者。
四、結夥三人以上而犯之者。
五、乘火災、水災或其他災害之際而犯之者。
六、在車站或埠頭而犯之者。
前項之未遂犯罰之。

司法院資訊處製作；財團法人民間司法改革基金會備份。
